臺灣臺北地方法院刑事判決　　　　　　　96年度易字第1403號
公　訴　人　臺灣臺北地方法院檢察署檢察官
被　　　告　乙○○原名蔡昱紘.
被　　　告　甲○○
上列一人之
選任辯護人　許進德律師
　　　　　　林妍汝律師
　　　　　　許峻鳴律師
上列被告因毒品危害防制條例案件，經檢察官提起公訴（96年度
偵字第9119號），判決如下：
    主  文
乙○○共同轉讓第三級毒品，累犯，處有期徒刑肆月，如易科罰
金，以新臺幣壹仟元折算壹日；減為有期徒刑貳月，如易科罰金
，以新臺幣壹仟元折算壹日。
甲○○共同轉讓第三級毒品，處有期徒刑月，如易科罰金，以
新臺幣壹仟元折算壹日；減為有期徒刑壹月又拾伍日，如易科罰
金，以新臺幣壹仟元折算壹日。緩刑年。
    事  實
一、被告乙○○（原名蔡昱紘）曾因施用第二級毒品案件，經臺
    灣士林地方法院以95年度易字第1466號刑事判決判處有期徒
    刑3 月確定，並於民國96年1 月23日甫易科罰金執行完畢在
    案。詎乙○○仍不知悔改，乙○○、甲○○均明知愷他命為
    毒品危害防制條例所列之第三級毒品，依法不得轉讓，竟於
    民國96年4 月20日上午5 時許，在臺北市○○○路「錢櫃」
    ＫＴＶ內，二人各出資新臺幣（下同）350 元，即合資7 百
    元向真實姓名年籍不詳、綽號「小魚」之成年男子購入第三
    級毒品愷他命1 包後（重量不詳），即於同日上午7 時許，
    前往渠友人楊晴惟位於臺北市○○區○○街268 巷5 弄5 號
    2 樓租屋處，將上開愷他命1 包研磨成粉狀，分別摻入6 條
    香煙內，甲○○、乙○○除自己施用外，尚基於轉讓第三級
    毒品愷他命之犯意聯絡，共同無償提供上開愷他命香煙予楊
    晴惟施用，全部用罄。嗣於96年4 月20日上午11時許，經警
    得渠同意而在上址進行搜索時，採集楊晴惟尿液送驗呈愷他
    命陽性反應，始悉上情。
二、案經臺北市政府警察局信義分局移請臺灣臺北地方法院檢察
    署檢察官偵查起訴。
    理  由
一、上開犯罪事實，業據被告乙○○、甲○○於警詢、偵訊及本
    院坦承不諱（見偵查卷第10頁、第14至17頁、第87至81頁、
    本院卷第16頁反面、第18頁反面、第19頁反面），核與證人
    楊晴惟於警詢及偵查中具結證述情節相符（見偵查卷第22頁
    、第82頁），且楊晴惟為警查獲時所採集之尿液，經送臺灣
    尖端先進生技醫藥股份有限公司以氣相層析質譜儀分析法鑑
    驗結果，確呈愷他命陽性反應無誤，此有該公司濫用藥物檢
    驗報告1 份在卷足憑（見偵查卷第167 頁）。是被告二人任
    意性之自白，有相當證據足資佐證，堪認與事實相符，可以
    採信。綜上，本件事證明確，被告二人無償轉讓第三級毒品
    愷他命供楊晴惟施用之犯行，洵堪認定，應予依法論罪科刑
    。
二、核被告乙○○、甲○○所為，係犯毒品危害防制條例第8 條
    3 項轉讓第三級毒品罪。被告二人合資7 百元購買愷他命、
    磨成粉狀、摻入香煙內，並在上開時、地提供該愷他命香煙
    予楊晴惟吸用，是被告二人就轉讓第三級毒品愷他命之犯行
    ，有犯意聯絡及行為分擔，為共同正犯，起訴書漏未敘明，
    應予補充。又被告乙○○（原名蔡昱紘）曾因施用第二級毒
    品案件，經臺灣士林地方法院以95年度易字第1466號刑事判
    決判處有期徒刑3 月確定，並於96年1 月23日甫易科罰金執
    行完畢在案等情，有臺灣高等法院被告前案紀錄表可參（見
    本院卷第4 至6 頁），是被告乙○○於前次徒刑之執行完畢
    後，5 年以內故意再犯本件有期徒刑以上之罪，為累犯，應
    依刑法第47條第1 項前段規定，加重其刑。爰審酌被告二人
    明知毒品戕害身心甚鉅，除自己施用外，竟無償提供友人楊
    晴惟，三人共同施用，顯不可取，惟念被告二人年紀猶輕，
    尚在就學、服役，涉世未深，於警詢、偵訊及本院審理中均
    坦承犯行不諱，表示悔意，其中被告甲○○前無犯罪紀錄，
    素行良好，此有臺灣高等法院被告前案紀錄表可稽（見本院
    卷第62頁）等一切情狀，分別量處如主文所示之刑，並諭知
    易科罰金之折算標準。
三、再查中華民國96年罪犯減刑條例於95年7 月4 日公布，於96
    年7 月16日施行。按犯罪在中華民國96年4 月24日以前者，
    除中華民國96年罪犯減刑條例另有規定外，依下列規定減刑
    ：……有期徒刑、拘役或罰金，減其刑期或金額2 分之1 ；
    犯最重本刑為5 年以下有期徒刑之刑之罪，依本條例規定減
    為6 月以下有期徒刑、拘役者，應於減刑裁判時，併諭知易
    科罰金折算之標準；又依本條例應減刑之罪，未經判決確定
    者，於裁判時，減其宣告刑，並應於判決主文同時諭知其宣
    告刑及減得之刑，中華民國96年罪犯減刑條例第2 條第1 項
    第3 款、第9 條、第7 條第1 項、第2 項分別定有明文。查
    被告係於95年12月11日犯本件過失傷害犯行，迄未判決確定
    ，爰依上開條例規定，就被告本件所犯之罪，併予宣告減為
    拘役15日，併諭知易科罰金之折算標準。查本件被告乙○○
    、甲○○係於96年4 月20日犯本件轉讓第三級毒品犯行，迄
    未判決確定，爰依上開條例規定，就被告二人所犯之罪，分
    別減刑2 分之1 ，併諭知易科罰金之折算標準。
四、又被告甲○○前未曾受有期徒刑以上刑之宣告，亦有上開前
    案紀錄表足徵，因一時失慮致罹刑典，信被告甲○○經此偵
    審程序及論罪科刑之教訓後，當知所警惕而無再犯之虞，本
    院認前開宣告之刑，以暫不執行為適當，併予宣告緩刑3 年
    ，以啟自新。
據上論斷，應依刑事訴訟法第284 條之1 、第299 條第1 項前段
，毒品危害防制條例第8 條第3 項，刑法第11條前段、第28條、
第41條第1 項前段、第74條第1 項第1 款，中華民國96年罪犯減
刑條例第2 條第1 項第3 款、第9 條、第7 條第1 項、第2 項，
判決如主文。
本案經檢察官永欽到庭執行職務。
中　　華　　民　　國　　96　　年　　11　　月　　14　　日
                  刑事第六庭  法  官  林晏如
上正本與原本無異。
如不服本判決，應於判決送達後10日內，向本院提出上訴狀。
                              書記官  楊盈茹
中　　華　　民　　國　　96　　年　　11　　月　　15　　日
附錄本案論罪科刑法條全文：
毒品危害防制條例第8條
轉讓第一級毒品者，處 1 年以上 7 年以下有期徒刑，得併科新
臺幣 1 百萬元以下罰金。
轉讓第二級毒品者，處 6 月以上 5 年以下有期徒刑，得併科新
臺幣 70 萬元以下罰金。
轉讓第三級毒品者，處 3 年以下有期徒刑，得併科新臺幣 30 萬
元以下罰金。
轉讓第四級毒品者，處 1 年以下有期徒刑，得併科新臺幣 10 萬
元以下罰金。
前四項之未遂犯罰之。
轉讓毒品達一定數量者，加重其刑至二分之一，其標準由行政院
定之。
